trunk/JLanguageTool/src/resource/be/hunspell/be_BY.aff
FLAG num
SFX 2181 Y 1
SFX 2181 к чай к
SFX 1609 Y 1
SFX 1609 ю івалі ю
SFX 2690 Y 1
SFX 2690 е кам е
SFX 418 Y 1
SFX 418 ы іцу ы
SFX 417 Y 1
SFX 417 ы іцы ы
SFX 3926 Y 1
SFX 3926 е овае е
SFX 3568 Y 1
SFX 3568 е овай е
SFX 353 Y 1
SFX 353 а ьная а
SFX 626 Y 1
SFX 626 й льных й
SFX 4236 Y 1
SFX 4236 й льшчыках й
SFX 3934 Y 1
SFX 3934 к льных к
SFX 1666 Y 1
SFX 1666 а ьшчыцаю а
SFX 4522 Y 1
SFX 4522 т ціўшае т
SFX 4521 Y 1
SFX 4521 т ціўшай т
SFX 3742 Y 1
SFX 3742 ю іванні ю
SFX 1761 Y 1
SFX 1761 ы ічаўшай ы
SFX 1396 Y 1
SFX 1396 а ьшчыкі а
SFX 4873 Y 1
SFX 4873 й нуўшага й
SFX 3959 Y 1
SFX 3959 е іне е
SFX 3116 Y 1
SFX 3116 е іку е
SFX 2731 Y 1
SFX 2731 ц чаўшы ц
SFX 4077 Y 1
SFX 4077 т чу т
SFX 3024 Y 1
SFX 3024 у чу у
SFX 2083 Y 1
SFX 2083 ы іцтве ы
SFX 1133 Y 1
SFX 1133 а ным а
SFX 1977 Y 1
SFX 1977 ы іцца ы
SFX 3073 Y 1
SFX 3073 ы ячы ы
SFX 689 Y 1
SFX 689 ь іцца ь
SFX 3364 Y 1
SFX 3364 а учых а
SFX 1159 Y 1
SFX 1159 ь ячы ь
SFX 4866 Y 1
SFX 4866 й нуўшы й
SFX 3949 Y 1
SFX 3949 ы істых ы
SFX 1357 Y 1
SFX 1357 ю іцца ю
SFX 4378 Y 1
SFX 4378 е ыйных е
SFX 2359 Y 1
SFX 2359 ы эўшаму ы
SFX 2298 Y 1
SFX 2298 ю ячы ю
SFX 1247 Y 1
SFX 1247 е ным е
SFX 3396 Y 1
SFX 3396 ы ячымі ы
SFX 3334 Y 1
SFX 3334 ю ёных ю
SFX 1935 Y 1
SFX 1935 ю іваюцца ю
SFX 1181 Y 1
SFX 1181 ь ячымі ь
SFX 4057 Y 1
SFX 4057 ы эюць ы
SFX 2352 Y 1
SFX 2352 ы эўшых ы
SFX 2463 Y 1
SFX 2463 ю ячымі ю
SFX 1827 Y 1
SFX 1827 ы ічаючым ы
SFX 124 Y 1
SFX 124 й ным й
SFX 4638 Y 1
SFX 4638 ю яльнікамі ю
SFX 4634 Y 1
SFX 4634 ю яльніку ю
SFX 1679 Y 1
SFX 1679 а ьніцах а
SFX 864 Y 1
SFX 864 к ным к
SFX 2997 Y 1
SFX 2997 к цтвам к
SFX 926 Y 1
SFX 926 к чак к
SFX 3873 Y 1
SFX 3873 с шаным с
SFX 1661 Y 1
SFX 1661 ы іць ы
SFX 950 Y 1
SFX 950 м ным м
SFX 921 Y 1
SFX 921 к чках к
SFX 318 Y 1
SFX 318 ь іць ь
SFX 3436 Y 1
SFX 3436 ы ішся ы
SFX 1063 Y 1
SFX 1063 ь ішся ь
SFX 651 Y 1
SFX 651 ю іць ю
SFX 2376 Y 1
SFX 2376 ю ішся ю
SFX 2844 Y 1
SFX 2844 ц чаючую ц
SFX 2839 Y 1
SFX 2839 ц чаючыя ц
SFX 957 Y 1
SFX 957 й льніка й
SFX 2846 Y 1
SFX 2846 ц чаючаю ц
SFX 2092 Y 1
SFX 2092 е ыі е
SFX 3442 Y 1
SFX 3442 а еўшым а
SFX 3004 Y 1
SFX 3004 е тва е
SFX 1765 Y 1
SFX 1765 ы ічала ы
SFX 2681 Y 1
SFX 2681 т цыяй т
SFX 4014 Y 1
SFX 4014 т ціка т
SFX 4886 Y 1
SFX 4886 а лівымі а
SFX 3811 Y 1
SFX 3811 т цікам т
SFX 4303 Y 1
SFX 4303 х чнае х
SFX 4301 Y 1
SFX 4301 х чнай х
SFX 3801 Y 1
SFX 3801 ц чнае ц
SFX 3800 Y 1
SFX 3800 ц чнай ц
SFX 3833 Y 1
SFX 3833 а ніках а
SFX 1055 Y 1
SFX 1055 а овым а
SFX 1254 Y 1
SFX 1254 ь ях ь
SFX 4870 Y 1
SFX 4870 й нуўшаму й
SFX 4411 Y 1
SFX 4411 а овец а
SFX 2526 Y 1
SFX 2526 к чым к
SFX 3025 Y 1
SFX 3025 х чкі х
SFX 2857 Y 1
SFX 2857 а ець а
SFX 1678 Y 1
SFX 1678 а ьніцаю а
SFX 964 Y 1
SFX 964 ю ях ю
SFX 4396 Y 1
SFX 4396 у ца у
SFX 3828 Y 1
SFX 3828 е овым е
SFX 1768 Y 1
SFX 1768 ы ічаеце ы
SFX 3634 Y 1
SFX 3634 й чны й
SFX 428 Y 1
SFX 428 к чны к
SFX 628 Y 1
SFX 628 й льную й
SFX 738 Y 1
SFX 738 й ннях й
SFX 3937 Y 1
SFX 3937 к льную к
SFX 1454 Y 1
SFX 1454 а ням а
SFX 632 Y 1
SFX 632 й льныя й
SFX 892 Y 1
SFX 892 е ючы е
SFX 4195 Y 1
SFX 4195 м чны м
SFX 3933 Y 1
SFX 3933 к льныя к
SFX 884 Y 1
SFX 884 й льнік й
SFX 1382 Y 1
SFX 1382 ю івай ю
SFX 630 Y 1
SFX 630 й льнаю й
SFX 4515 Y 1
SFX 4515 т ціўшым т
SFX 4489 Y 1
SFX 4489 а еючае а
SFX 4488 Y 1
SFX 4488 а еючай а
SFX 3939 Y 1
SFX 3939 к льнаю к
SFX 2524 Y 1
SFX 2524 й ючы й
SFX 1862 Y 1
SFX 1862 ы іком ы
SFX 1755 Y 1
SFX 1755 ы ічаўшым ы
SFX 2120 Y 1
SFX 2120 е ыяю е
SFX 169 Y 1
SFX 169 ы ік ы
SFX 2845 Y 1
SFX 2845 ц чаючая ц
SFX 2404 Y 1
SFX 2404 й льніцам й
SFX 934 Y 1
SFX 934 а ка а
SFX 2909 Y 1
SFX 2909 ы іўшае ы
SFX 2908 Y 1
SFX 2908 ы іўшай ы
SFX 1851 Y 1
SFX 1851 к цкай к
SFX 3002 Y 1
SFX 3002 е тве е
SFX 375 Y 1
SFX 375 ь іўшай ь
SFX 376 Y 1
SFX 376 ь іўшае ь
SFX 3015 Y 1
SFX 3015 ы ілася ы
SFX 679 Y 1
SFX 679 ю іўшай ю
SFX 680 Y 1
SFX 680 ю іўшае ю
SFX 710 Y 1
SFX 710 е ка е
SFX 769 Y 1
SFX 769 ь ілася ь
SFX 4725 Y 1
SFX 4725 й льшчыцам й
SFX 3366 Y 1
SFX 3366 а учую а
SFX 1826 Y 1
SFX 1826 ы ічаючымі ы
SFX 3952 Y 1
SFX 3952 ы істую ы
SFX 3363 Y 1
SFX 3363 а учыя а
SFX 1406 Y 1
SFX 1406 ю ілася ю
SFX 4654 Y 1
SFX 4654 х шкамі х
SFX 4382 Y 1
SFX 4382 е ыйную е
SFX 3948 Y 1
SFX 3948 ы істыя ы
SFX 4377 Y 1
SFX 4377 е ыйныя е
SFX 3275 Y 1
SFX 3275 а учаю а
SFX 4893 Y 1
SFX 4893 е іцеся е
SFX 3954 Y 1
SFX 3954 ы істаю ы
SFX 3337 Y 1
SFX 3337 ю ёную ю
SFX 4384 Y 1
SFX 4384 е ыйнаю е
SFX 3333 Y 1
SFX 3333 ю ёныя ю
SFX 2356 Y 1
SFX 2356 ы эўшую ы
SFX 1448 Y 1
SFX 1448 е яць е
SFX 1255 Y 1
SFX 1255 ь ямі ь
SFX 2351 Y 1
SFX 2351 ы эўшыя ы
SFX 3417 Y 1
SFX 3417 к чанае к
SFX 3416 Y 1
SFX 3416 к чанай к
SFX 3339 Y 1
SFX 3339 ю ёнаю ю
SFX 962 Y 1
SFX 962 ю ямі ю
SFX 4775 Y 1
SFX 4775 г жкі г
SFX 2388 Y 1
SFX 2388 к цтва к
SFX 2358 Y 1
SFX 2358 ы эўшаю ы
SFX 101 Y 1
SFX 101 т це т
SFX 4418 Y 1
SFX 4418 й неш й
SFX 3541 Y 1
SFX 3541 т ціш т
SFX 2495 Y 1
SFX 2495 м уем м
SFX 3543 Y 1
SFX 3543 х це х
SFX 3473 Y 1
SFX 3473 а ьна а
SFX 629 Y 1
SFX 629 й льная й
SFX 3938 Y 1
SFX 3938 к льная к
SFX 4326 Y 1
SFX 4326 н се н
SFX 4322 Y 1
SFX 4322 м стая м
SFX 1754 Y 1
SFX 1754 ы ічаўшымі ы
SFX 740 Y 1
SFX 740 й ннямі й
SFX 3537 Y 1
SFX 3537 к чніку к
SFX 4636 Y 1
SFX 4636 ю яльніках ю
SFX 3471 Y 1
SFX 3471 а ьняў а
SFX 4726 Y 1
SFX 4726 й льшчыцай й
SFX 4194 Y 1
SFX 4194 х чным х
SFX 3790 Y 1
SFX 3790 ц чным ц
SFX 456 Y 1
SFX 456 ы іцах ы
SFX 3367 Y 1
SFX 3367 а учая а
SFX 3360 Y 1
SFX 3360 к чнік к
SFX 2928 Y 1
SFX 2928 ю янага ю
SFX 4383 Y 1
SFX 4383 е ыйная е
SFX 2408 Y 1
SFX 2408 а іч а
SFX 3338 Y 1
SFX 3338 ю ёная ю
SFX 1368 Y 1
SFX 1368 е нні е
SFX 1367 Y 1
SFX 1367 е нню е
SFX 2996 Y 1
SFX 2996 к цтве к
SFX 2357 Y 1
SFX 2357 ы эўшая ы
SFX 309 Y 1
SFX 309 а ом а
SFX 1471 Y 1
SFX 1471 е ём е
SFX 538 Y 1
SFX 538 ю яючыся ю
SFX 88 Y 1
SFX 88 й нню й
SFX 89 Y 1
SFX 89 й нні й
SFX 900 Y 1
SFX 900 е ючымі е
SFX 1809 Y 1
SFX 1809 к нні к
SFX 1746 Y 1
SFX 1746 к нню к
SFX 4482 Y 1
SFX 4482 а еючым а
SFX 1983 Y 1
SFX 1983 е ом е
SFX 915 Y 1
SFX 915 м нню м
SFX 941 Y 1
SFX 941 м нні м
SFX 2553 Y 1
SFX 2553 й ючымі й
SFX 1756 Y 1
SFX 1756 ы ічаўшы ы
SFX 4885 Y 1
SFX 4885 а лівых а
SFX 4319 Y 1
SFX 4319 м стых м
SFX 2085 Y 1
SFX 2085 ы ім ы
SFX 1165 Y 1
SFX 1165 а нага а
SFX 4234 Y 1
SFX 4234 й льшчыку й
SFX 2902 Y 1
SFX 2902 ы іўшым ы
SFX 327 Y 1
SFX 327 ь ім ь
SFX 369 Y 1
SFX 369 ь іўшым ь
SFX 3157 Y 1
SFX 3157 ы іўся ы
SFX 652 Y 1
SFX 652 ю ім ю
SFX 3023 Y 1
SFX 3023 у чы у
SFX 673 Y 1
SFX 673 ю іўшым ю
SFX 770 Y 1
SFX 770 ь іўся ь
SFX 1607 Y 1
SFX 1607 ю іваюць ю
SFX 1361 Y 1
SFX 1361 е нага е
SFX 4511 Y 1
SFX 4511 х чы х
SFX 1404 Y 1
SFX 1404 ю іўся ю
SFX 1209 Y 1
SFX 1209 й ты й
SFX 4961 Y 1
SFX 4961 к ты к
SFX 3402 Y 1
SFX 3402 ю яўшыся ю
SFX 125 Y 1
SFX 125 й нага й
SFX 4687 Y 1
SFX 4687 м ты м
SFX 2400 Y 1
SFX 2400 й льніцу й
SFX 2399 Y 1
SFX 2399 й льніцы й
SFX 890 Y 1
SFX 890 к нага к
SFX 419 Y 1
SFX 419 ы іцаю ы
SFX 3699 Y 1
SFX 3699 к чнікаў к
SFX 3636 Y 1
SFX 3636 й чная й
SFX 972 Y 1
SFX 972 м нага м
SFX 4877 Y 1
SFX 4877 к нкаю к
SFX 3410 Y 1
SFX 3410 к чаным к
SFX 448 Y 1
SFX 448 к чная к
SFX 3401 Y 1
SFX 3401 ы ячага ы
SFX 4294 Y 1
SFX 4294 м чная м
SFX 1366 Y 1
SFX 1366 е ння е
SFX 1189 Y 1
SFX 1189 ь ячага ь
SFX 944 Y 1
SFX 944 й льнікаў й
SFX 3923 Y 1
SFX 3923 а ое а
SFX 933 Y 1
SFX 933 а ой а
SFX 2470 Y 1
SFX 2470 ю ячага ю
SFX 406 Y 1
SFX 406 ю яўшае ю
SFX 405 Y 1
SFX 405 ю яўшай ю
SFX 3947 Y 1
SFX 3947 е іш е
SFX 90 Y 1
SFX 90 й ння й
SFX 1093 Y 1
SFX 1093 ю яешся ю
SFX 1808 Y 1
SFX 1808 к ння к
SFX 4237 Y 1
SFX 4237 й льшчыкаў й
SFX 3836 Y 1
SFX 3836 е лы е
SFX 952 Y 1
SFX 952 е ой е
SFX 947 Y 1
SFX 947 м ння м
SFX 2936 Y 1
SFX 2936 м уюцца м
SFX 565 Y 1
SFX 565 й лы й
SFX 2926 Y 1
SFX 2926 ю янаму ю
SFX 1770 Y 1
SFX 1770 ы ін ы
SFX 570 Y 1
SFX 570 е кімі е
SFX 4149 Y 1
SFX 4149 ь ін ь
SFX 2927 Y 1
SFX 2927 ю янае ю
SFX 3632 Y 1
SFX 3632 й чнымі й
SFX 446 Y 1
SFX 446 к чнымі к
SFX 4291 Y 1
SFX 4291 м чнымі м
SFX 4891 Y 1
SFX 4891 а лівага а
SFX 4238 Y 1
SFX 4238 й льшчыкамі й
SFX 3631 Y 1
SFX 3631 й чных й
SFX 1634 Y 1
SFX 1634 ю іваўшымі ю
SFX 4662 Y 1
SFX 4662 т чаны т
SFX 445 Y 1
SFX 445 к чных к
SFX 1429 Y 1
SFX 1429 а цы а
SFX 4290 Y 1
SFX 4290 м чных м
SFX 2751 Y 1
SFX 2751 ы інамі ы
SFX 2116 Y 1
SFX 2116 е лася е
SFX 635 Y 1
SFX 635 т цкае т
SFX 4752 Y 1
SFX 4752 ы інцы ы
SFX 3027 Y 1
SFX 3027 к чага к
SFX 1163 Y 1
SFX 1163 а наму а
SFX 2652 Y 1
SFX 2652 т ціць т
SFX 3189 Y 1
SFX 3189 ю ёны ю
SFX 2490 Y 1
SFX 2490 м уюць м
SFX 1914 Y 1
SFX 1914 е цы е
SFX 52 Y 1
SFX 52 й лася й
SFX 1614 Y 1
SFX 1614 ю іваем ю
SFX 1221 Y 1
SFX 1221 к чкаю к
SFX 939 Y 1
SFX 939 к лася к
SFX 1360 Y 1
SFX 1360 е наму е
SFX 3014 Y 1
SFX 3014 ы ілі ы
SFX 1465 Y 1
SFX 1465 й тымі й
SFX 1031 Y 1
SFX 1031 к цы к
SFX 4888 Y 1
SFX 4888 а лівую а
SFX 4016 Y 1
SFX 4016 м стую м
SFX 379 Y 1
SFX 379 ь ілі ь
SFX 4884 Y 1
SFX 4884 а лівыя а
SFX 4318 Y 1
SFX 4318 м стыя м
SFX 3264 Y 1
SFX 3264 ы ячае ы
SFX 3263 Y 1
SFX 3263 ы ячай ы
SFX 126 Y 1
SFX 126 й наму й
SFX 4422 Y 1
SFX 4422 й ль й
SFX 889 Y 1
SFX 889 к наму к
SFX 1187 Y 1
SFX 1187 ь ячай ь
SFX 668 Y 1
SFX 668 ю ілі ю
SFX 1188 Y 1
SFX 1188 ь ячае ь
SFX 4585 Y 1
SFX 4585 а ліваю а
SFX 3912 Y 1
SFX 3912 м стаю м
SFX 4320 Y 1
SFX 4320 м стымі м
SFX 2469 Y 1
SFX 2469 ю ячае ю
SFX 2468 Y 1
SFX 2468 ю ячай ю
SFX 971 Y 1
SFX 971 м наму м
SFX 3697 Y 1
SFX 3697 к чнікі к
SFX 931 Y 1
SFX 931 к чкамі к
SFX 3400 Y 1
SFX 3400 ы ячаму ы
SFX 1186 Y 1
SFX 1186 ь ячаму ь
SFX 2467 Y 1
SFX 2467 ю ячаму ю
SFX 3871 Y 1
SFX 3871 с шаных с
SFX 4892 Y 1
SFX 4892 ы ішча ы
SFX 3723 Y 1
SFX 3723 а нікаў а
SFX 400 Y 1
SFX 400 ю яўшым ю
SFX 425 Y 1
SFX 425 ю яю ю
SFX 359 Y 1
SFX 359 е ць е
SFX 2863 Y 1
SFX 2863 ю яльнымі ю
SFX 4526 Y 1
SFX 4526 т цілі т
SFX 3121 Y 1
SFX 3121 а елі а
SFX 38 Y 1
SFX 38 й ць й
SFX 735 Y 1
SFX 735 к ць к
SFX 4890 Y 1
SFX 4890 а ліваму а
SFX 1447 Y 1
SFX 1447 ы іна ы
SFX 97 Y 1
SFX 97 м ць м
SFX 1867 Y 1
SFX 1867 н ць н
SFX 4889 Y 1
SFX 4889 а лівая а
SFX 2833 Y 1
SFX 2833 ю яным ю
SFX 666 Y 1
SFX 666 а ьніка а
SFX 3515 Y 1
SFX 3515 а ейце а
SFX 3159 Y 1
SFX 3159 е ікі е
SFX 1763 Y 1
SFX 1763 ы ічаўшага ы
SFX 4241 Y 1
SFX 4241 й льшчык й
SFX 3026 Y 1
SFX 3026 к чаму к
SFX 2368 Y 1
SFX 2368 ц чае ц
SFX 2224 Y 1
SFX 2224 ц чай ц
SFX 1683 Y 1
SFX 1683 а ьніц а
SFX 527 Y 1
SFX 527 ю яючае ю
SFX 526 Y 1
SFX 526 ю яючай ю
SFX 3635 Y 1
SFX 3635 й чную й
SFX 3630 Y 1
SFX 3630 й чныя й
SFX 440 Y 1
SFX 440 к чную к
SFX 452 Y 1
SFX 452 к чныя к
SFX 4293 Y 1
SFX 4293 м чную м
SFX 3637 Y 1
SFX 3637 й чнаю й
SFX 1646 Y 1
SFX 1646 к цкі к
SFX 4289 Y 1
SFX 4289 м чныя м
SFX 1753 Y 1
SFX 1753 ы ічаўшых ы
SFX 449 Y 1
SFX 449 к чнаю к
SFX 2764 Y 1
SFX 2764 ц чаеш ц
SFX 4296 Y 1
SFX 4296 м чнаю м
SFX 4635 Y 1
SFX 4635 ю яльнікі ю
SFX 2480 Y 1
SFX 2480 м уючымі м
SFX 334 Y 1
SFX 334 е лі е
SFX 908 Y 1
SFX 908 е ючага е
SFX 4030 Y 1
SFX 4030 ж лі ж
SFX 3397 Y 1
SFX 3397 ы ячым ы
SFX 1182 Y 1
SFX 1182 ь ячым ь
SFX 1812 Y 1
SFX 1812 ы іне ы
SFX 179 Y 1
SFX 179 ы іку ы
SFX 2901 Y 1
SFX 2901 ы іўшымі ы
SFX 2561 Y 1
SFX 2561 й ючага й
SFX 2445 Y 1
SFX 2445 ю ячым ю
SFX 36 Y 1
SFX 36 й лі й
SFX 3835 Y 1
SFX 3835 к лю к
SFX 368 Y 1
SFX 368 ь іўшымі ь
SFX 657 Y 1
SFX 657 к лі к
SFX 3806 Y 1
SFX 3806 т цтвам т
SFX 2084 Y 1
SFX 2084 ы іцтвам ы
SFX 672 Y 1
SFX 672 ю іўшымі ю
SFX 907 Y 1
SFX 907 е ючае е
SFX 906 Y 1
SFX 906 е ючай е
SFX 4952 Y 1
SFX 4952 е уўшымі е
SFX 945 Y 1
SFX 945 й льнікамі й
SFX 3884 Y 1
SFX 3884 х чак х
SFX 3480 Y 1
SFX 3480 х чках х
SFX 1507 Y 1
SFX 1507 ы іцкую ы
SFX 2560 Y 1
SFX 2560 й ючае й
SFX 2559 Y 1
SFX 2559 й ючай й
SFX 3874 Y 1
SFX 3874 с шаную с
SFX 571 Y 1
SFX 571 е кім е
SFX 529 Y 1
SFX 529 ю яецца ю
SFX 1509 Y 1
SFX 1509 ы іцкаю ы
SFX 517 Y 1
SFX 517 ю яючы ю
SFX 4671 Y 1
SFX 4671 й целі й
SFX 4481 Y 1
SFX 4481 а еючымі а
SFX 3876 Y 1
SFX 3876 с шанаю с
SFX 1760 Y 1
SFX 1760 ы ічаўшаму ы
SFX 4846 Y 1
SFX 4846 е ці е
SFX 4204 Y 1
SFX 4204 е цю е
SFX 4524 Y 1
SFX 4524 т ціў т
SFX 4379 Y 1
SFX 4379 е ыйнымі е
SFX 1597 Y 1
SFX 1597 ю іваючымі ю
SFX 442 Y 1
SFX 442 ю ялася ю
SFX 3810 Y 1
SFX 3810 т ціку т
